---
title: "Trabalho de Análise Exploratória de Dados e Visualização 2"
author: "Abner Lucas Pereira Cardoso Vera, Almir Augusto Fonseca"
date: "`r Sys.Date()`"
output: html_document
---

```{r setup, include=FALSE}
knitr::opts_chunk$set(echo = TRUE)
```

## Importando Bibliotecas 

```{r, message = FALSE}
  library(tidyverse)
  library(lubridate)
  library(ggrepel)
  library(gridExtra)
  library(grid)
  library(readxl)
  library("dplyr")
```


## Base de dados 

Para o nosso trabalho, escolhemos trabalhar o tema dos refugiados e, para isso, buscamos bases de dados nas maiores instituições que estudam esse tema: ONU (Organização das Nações Unidas) e ACNUR (Alto-comissariado das Nações Unidas para os Refugiados), braço da ONU voltado para essa causa.

Para isso, escolhemos 2 bases de dados:

1. *Base de dados sobre refugiados, de 2019*. Essa base, composta por 22 planilhas, traz dados sobre a classificação dos refugiados, os fluxos, a divisão deles segundo gênero, idade...
2. *Base de dados sobre a população mundial ao longo dos anos, entre 1960 e 2021*. Essa base traz a população de cada país nesse intervalo, além de alguns subtotais por sub-região e região, além do total da população global

A partir dessas bases, realizamos a filtragem e limpeza dos dados utilizando o software Excel. Resumidamente, o processo se sucedeu na seguinte ordem:

1. Retirada de cabeçalhos e rodapés.
2. Descarte de planilhas/colunas desnecessárias.
3. Com o uso da ferramenta "Power Query", fizemos a união das tabelas segundo a coluna "Country Code", que serve como um ID de cada país, sendo útil para mesclar adequadamente planilhas ou até bases de dados que possuem esse tipo de referência.
4. Preenchimento e correção manual de células vazias ou dados faltantes.

Ao fim desse processo, obtivemos a seguinte base de dados, a qual será analisada a seguir:

### Base de dados:

```{r, base de dados dados_refugiados}
  dados_refugiados <- read_excel("DadosRefugiados.xlsx", 
         sheet = "Planilha1")
  dados_refugiados
```
  
### Colunas da base de dados:

```{r, colunas de dados_refugiados}
  colnames(dados_refugiados)
```

### Classificação de variáveis:
    
- Country Code: Qualitativa nominal  
- Country Name: Qualitativa nominal 
- Region Name: Qualitativa nominal 
- Sub-region name: Qualitativa nominal 
- Population in 2019: Quantitativa discreta 
- Total population of concern: Quantitativa discreta 
- Refugee (Destiny Country): Quantitativa discreta 
- Asylum-seekers (Destiny  Country): Quantitativa discreta 
- Total (Destiny Country): Quantitativa discreta 
- Refugees (Origin Country): Quantitativa discreta 
- Asylum seekers (Origin Country): Quantitativa discreta 
- Total (Origin Country): Quantitativa discreta 
    
### Reorganização do nome das colunas:
  
```{r}
  colnames(dados_refugiados) <- c()
```

## Análise exploratória de dados

1. Análise unidimensional das variáveis

  - Country code: "pequeno resumo"
  
```{r}
```
  
    
  
  
## Visualização