---
title: "Trabalho de Análise Exploratória de Dados e Visualização 2"
author: "Abner Lucas Pereira Cardoso Vera, Almir Augusto Fonseca"
date: "`r Sys.Date()`"
output: html_document
---

```{r setup, include=FALSE}
knitr::opts_chunk$set(echo = TRUE)
```

# Importando Bibliotecas 

```{r, message = FALSE}
  library(tidyverse)
  library(lubridate)
  library(ggrepel)
  library(gridExtra)
  library(grid)
  library(readxl)
  library("dplyr")
```


# Base de dados 

1. Base de dados utilizada: "Dados sobre refugiados (ACNUR) 2019"

  -  Base de dados:

```{r, base de dados dados_refugiados}
  dados_refugiados <- read_excel("DadosRefugiados.xlsx", 
         sheet = "Planilha1")
  dados_refugiados
```
  
  - Colunas da base de dados:

```{r, colunas de dados_refugiados}
  colnames(dados_refugiados)
```


  - Classificação de variáveis:
    
    - <p> Country Code -> Qualitativa nominal  
    - <p> Country Name -> Qualitativa nominal 
    - <p> Region Name -> Qualitativa nominal 
    - <p> Sub-region name -> Qualitativa nominal 
    - <p> Population in 2019 -> Quantitativa discreta 
    - <p> Total population of concern -> Quantitativa discreta 
    - <p> Refugee (Destiny Country) -> Quantitativa discreta 
    - <p> Asylum-seekers (Destiny  Country) -> Quantitativa discreta 
    - <p> Total (Destiny Country) -> Quantitativa discreta 
    - <p> Refugees (Origin Country) -> Quantitativa discreta 
    - <p> Asylum seekers (Origin Country) -> Quantitativa discreta 
    - <p>  Total (Origin Country) -> Quantitativa discreta 
    
  - Reorganização do nome das colunas:
  
```{r}
  colnames(dados_refugiados) <- c()
```

# Análise exploratória de dados

1. Análise unidimensional das variáveis

  - Country code: "pequeno resumo"
  
```{r}
```
  
    
  
  
# Visualização